# 固定资产投资合作项目如何账务处理

提问人：lijm100211 时间：2021-09-09 14:08:49
陈版，目前碰到这么一个问题，求指教。我司与另外一个公司进行项目合作。另一个公司提供土建、供电设施等等，我司对提供充电设备，因涉及补贴问题，我司给另一个公司开具销售发票。但项目运营和账务处理都在我公司，年底扣除费用后收益双方五五分账。那么我方投入固定资产该如何进行账务处理？年底，我司支付收益分成后，对方给我司开具发票，我司该如何进行账务处理？

回答人：chenyiwei
对此情况，本企业作为该合作项目的主导方（项目运营和账务处理都在我公司），应将另一合作方提供的固定资产确认为自身固定资产（相应其折旧也在本企业账面上计入项目成本），同时确认一项对合作方的负债。后续合作期间，本企业应确认100%的项目收入和成本。每期末根据合作协议计算出应归属于合作方的收益，借记管理费用或营业成本，贷记该负债科目。向合作方分配款项时，借记该负债科目，贷记银行存款等。到合作项目结束时，该项负债项目如有余额且确定无需偿还的，则转入营业外收入。

提问人：lijm100211 时间：2021-09-17 15:33:06
谢谢陈版回复，还有问题请教下陈版，在这个项目合作里对方提供的固定资产并不给我们做销售开票，那么我们把对方提供的资产确认为我公司固定资产并计提折旧是否正确？而且我司提供资产出于对方公司申请补贴需要，我司给对方公司开具了我方资产的销售发票。

回答人：chenyiwei
会计上把对方提供的资产确认为我公司固定资产并计提折旧是正确的。